【裁判字號】    97,易,2712
【裁判日期】    971031
【裁判案由】    傷害
【裁判全文】
臺灣臺北地方法院刑事判決              97年度易字第2712號
公  訴  人  臺灣臺北地方法院檢察署檢察官
被      告  甲○○
上列被告因傷害案件，經檢察官提起公訴（97年度偵字第6649號
），本院判決如下：
    主  文
甲○○共同傷害人之身體，累犯，處有期徒刑參月，如易科罰金
，以新臺幣壹仟元折算壹日。
    事  實
一、甲○○前因妨害兵役案件，經本院以95年度簡上字第283 號
    判處有期徒刑2 月確定，嗣於民國96年4 月27日易科罰金執
    行完畢。詎其仍不知悔改，其與真實姓名年籍不詳之成年男
    子（下稱Ａ男）、廖雅雯（另由檢察官為不起訴處分），於
    96年12月10日上午11時30分許，在臺北市大安區○○○路與
    安和路口，因乙○○撕下路旁電線桿上張貼之房屋出售廣告
    單，遭Ａ男與廖雅雯攔阻並質問其為何要取走廣告單，雙方
    因而發生爭執、拉址，甲○○即與Ａ男竟共同基於傷害之犯
    意聯絡，先由Ａ男出手勒住乙○○之脖子並推其去撞牆，後
    由甲○○徒手捶打其下顎及右肩，並以右手勒住其脖子，致
    乙○○因而受有右下顎瘀傷腫脹（3 ×3 公分）、兩側膝蓋
    多處破皮傷（約2 ×2 公分）、右側頸部多處抓傷及破皮傷
    （約5 ×0.1 公分及1 ×1 公分）、右側肩部多處抓傷（約
    5×0.1公分）等傷害。
二、案經乙○○訴由臺北市政府警察局大安分局報請臺灣臺北地
    方法院檢察署檢察官偵查起訴。
    理  由
一、本判決下列所引用告訴人乙○○於警偵訊時之指述、驗傷診
    斷書、廣告單、翻拍照片等證據資料，被告甲○○對於證據
    能力均不爭執，迄本院言詞辯論終結前亦未聲明異議，而本
    院審核該等證據資料作成之情況，認無不得作為證據之情形
    ，則該等證據資料自具有證據能力，合先敘明。
二、訊據被告矢口否認上揭傷害犯行，辯稱：伊並沒有毆打告訴
    人，那天伊剛好路過要去吃飯，遇到同事廖雅雯，廖雅雯當
    時在喊救命，伊剛好經過看到沒有人要幫助她，伊對告訴人
    大喊「你在幹嘛」，告訴人受到驚嚇自己跌倒，轉身想走，
    整個經過就是如此，事後廖雅雯有跟伊講說告訴人當時對她
    不禮貌云云。
三、本院查：
（一）上揭犯罪事實，業據告訴人於警詢及檢察官偵訊時指訴一
      致在卷（見偵查卷第15、40頁），其於本院審理中復到庭
      具結證述：「我在早上11點半左右從忠孝東路出發要往安
      和路上的敦南誠品書店查資料，因為之前我要抄原文資料
      所以順手撕下欄杆上的海報資料（即偵查卷第20頁廣告單
      ），我撕下沒有幾秒鐘，突然有一男一女（女的就是今天
      到庭的廖雅雯、男的就是被告的同事Ａ男）攔住我的去路
      ，問我為何要撕下這小廣告單，我就沒有正面回答他，因
      當時我只是要去書店，當時他們以為我是同業競爭，當場
      為了這個爭執起來，然後我要離去，那男生（Ａ男）就開
      始動手勒住我的脖子，廖雅雯就扯我的背包，我無端在光
      天化日下被人攔住勒住，當時我想要報警，還被他二人攔
      住不准我報警，最後那男的就扣住我，往工地的鐵皮圍欄
      ，並將我的頭拉去撞牆，廖雅雯拿手機打電話到他上班的
      店裡請求支援，找一堆人出來，這時甲○○才從店裡面出
      來，出來時還不只他一人，有人作勢有人恫嚇，但動手的
      人只有甲○○。當時他（即被告）出來就直接罵我三字經
      ，並出右拳打我下顎，甚至還讓我重心不穩摔在地上。甲
      ○○也有用右手勒住我的脖子。」、「（問：被告用右拳
      打你時，Ａ男與廖雅雯在做什麼？）他們站在現場旁邊看
      。（問：被告除用右手打你外，還有無作其他事情？）他
      有打我右肩、也有打我下顎，也用他的右手勒住我的脖子
      。（問：你有無反擊？）沒有。」（見本院97年10月3 日
      審判筆錄第3 、6 、7 頁），且告訴人因此受有前述右下
      顎瘀傷腫脹（3 ×3 公分）、兩側膝蓋多處破皮傷（約2
      ×2 公分）、右側頸部多處抓傷及破皮傷（約5 ×0. 1公
      分及1 ×1 公分）、右側肩部多處抓傷（約5 ×0.1 公分
      ），並有臺北市立聯合醫院仁愛院區出具之驗傷診斷書在
      卷可稽，復有卷附之房屋出售廣告單可佐（見偵查卷第20
      頁）。
（二）經本院當庭勘驗卷附現場監視器所拍攝到之現場光碟，該
      檔案2 （時間為96年12月10日上午11時35分43秒至37分13
      秒）之畫面為：「畫面出現兩位男子及一名女子，三人發
      生爭執在拉扯，女子拉其中一名男子（Ｂ男，即告訴人）
      的包包，另一名男子（即Ａ男）拉住並用手勾住Ｂ男的脖
      子與該名女子一起拉扯Ｂ男，Ｂ男閃躲至牆邊，該名女子
      仍然拉扯Ｂ男的包包，Ａ男亦拉住Ｂ男的身體，不讓Ｂ男
      離開，該名女子與Ａ男用力搶奪Ｂ男手上的包包，Ａ男亦
      幫忙該名女子拉扯，惟未搶下包包，最後三人拉扯至工地
      旁，被樹木擋住。」；而檔案1 （時間同前，檔案1 出現
      的畫面係與檔案2 相反的方向所拍攝）之畫面為：「畫面
      出現與檔案2 相同的兩名男子與一名女子拉扯的情況，但
      是距離較遠在螢幕上方，Ａ男與該名女子合力要搶下Ｂ男
      的包包，惟Ｂ男不從，三人拉扯從牆邊到樹木，又從樹木
      到牆邊，最後到工地的出口，最後三人拉扯情形被樹木及
      工地圍欄所擋住。」；及勘驗該光碟檔名為00000000000
      ｍｐ4 之檔案結果：「畫面出現壹個電腦螢幕正播放現場
      光碟的內容，電腦螢幕上有顯示數字02，剛開始電腦螢幕
      出現倒帶情形，畫面中出面兩男一女正在交談，之後三人
      就出現拉扯，拉扯情形如剛剛勘驗的檔案2 內容。之後螢
      幕又出現01切換成檔案1 的內容。螢幕現在又顯示02的數
      字切換到另一個畫面，螢幕上方有幾位工人跟穿著白襯衫
      之人，期間行人來來往往。在3 分16秒有出現幾位白衣服
      的人，在3 分24秒時那幾個穿著白衣的人在拉扯一名男子
      。3 分42秒Ａ男往畫面右方走動消失，那幾名白衣男仍然
      在拉扯Ｂ男，並欲搶下他的包包，有一名男子用手勒住Ｂ
      男，另一個人前去欲搶下Ｂ男的包包。」（見本院97年10
      月3 日勘驗筆錄）。依現場光碟所拍攝之上開畫面及翻拍
      照片觀之，雖因拍攝距離較遠，無法在畫面中清楚辨認Ａ
      男及該名拉扯告訴人之女子等人之容貌，然確有發生告訴
      人所指述其遭Ａ男及一名女子攔阻拉扯欲搶下其背包，及
      遭另一名男子勒住脖子之情形，核與告訴人前揭所述之情
      節大致相符，參以被告自承其係從事於房屋仲介工作，則
      因告訴人撕下張貼之房屋出售廣告單之舉，致誤認其係同
      業惡性競爭並因而發生爭執，衡情非無可能，由此足認告
      訴人指訴被告確有與Ａ男共同為上開傷害犯行，核與事實
      相符，應堪採憑。
（三）至證人廖雅雯雖否認其為上開光碟畫面中拉扯告訴人之女
      子，並於本院證稱：當天因伊站在敦化南路與安和路口等
      同事吃飯，伊站在那邊時，告訴人靠近伊用手摸伊臀部，
      伊喊救命，但當時在附近的工人並沒有出來救伊，伊原想
      打電話回公司求救，剛好伊隔壁的同事即被告路過那邊，
      伊告訴被告說告訴人對伊不禮貌，當時告訴人轉身就要走
      ，被告就叫住他，告訴人就自己跌倒，根本不知道告訴人
      有撕下廣告單這件事云云。然告訴人否認有對證人廖雅雯
      為觸摸臀部之不禮貌之舉，且經本院勘驗現場光碟結果，
      亦未發現有證人廖雅雯所指告訴人對其不禮貌或告訴人自
      己跌倒之情事，反倒是告訴人遭到Ａ男及一名女子之攔阻
      拉扯；參以證人廖雅雯於案發後並未報警處理而願給告訴
      人一次機會，然於警詢時明白表示要至地檢署對告訴人提
      出性騷擾之告訴，嗣卻未對告訴人實際提出告訴，其處理
      此事之態度反反覆覆，且倘告訴人有對證人廖雅雯有上揭
      觸摸臀部之行為，則於證人廖雅雯呼叫救命之後，告訴人
      理應避之唯恐不及，何以仍會留在原地而與Ａ男及一名女
      子發生拉扯背包之情形？再佐參告訴人所受前揭傷勢，除
      了兩側膝蓋多處破皮傷，有可能係跌倒受傷外，其另受有
      右下顎瘀傷腫脹、右側頸部多處抓傷及破皮傷、右側肩部
      多處抓傷等傷害，衡情並非跌倒所能造成，反而應係遭到
      外力攻擊所致。準此，證人廖雅雯前揭所述無非係附合被
      告之說詞，顯與事實不符，尚不足以作為被告有利之認定
      。
（四）綜上所述，被告所辯上情不足採信。本件事證明確，被告
      傷害犯行，堪以認定，應予依法論科。
四、核被告所為，係犯刑法第277 條第1 項之普通傷害罪。又其
    就上開犯行與Ａ男有犯意聯絡及行為分擔，應論以共同正犯
    。又被告前因妨害兵役案件，經本院以95年度簡上字第283
    號判處有期徒刑2 月確定，嗣於96年4 月27日易科罰金執行
    完畢之事實，有臺灣高等法院被告前案紀錄表在卷可按，其
    受徒刑之執行完畢後，5 年以內故意再犯本件有期徒刑以上
    之罪，為累犯，應依刑法第47條第1 項之規定加重其刑。爰
    審酌被告因廣告單遭告訴人撕下，與告訴人發生爭執後，竟
    與他人共同徒手傷害告訴人，致其受有前述傷害，其所為自
    屬可議，且其犯後復未能坦承犯行，迄今仍未與告訴人達成
    和解，並賠償告訴人之損害，犯後態度難認良好，惟念及告
    訴人之傷勢非重，及參酌被告與告訴人原不相識之關係，與
    被告之前科素行、犯罪手段、所生危害等一切情狀，量處如
    主文所示之刑，並諭知易科罰金之折算標準。
據上論斷，應依刑事訴訟法第284 條之1 、第299 條第1 項前段
，刑法第28條、第277 條第1 項、第47條第1 項、第41條第1 項
前段，刑法施行法第1 條之1 第1 項、第2 項前段，判決如主文
。
本案經檢察官呂俊儒到庭執行職務。
中    華    民    國    97    年    10    月    31    日
                      刑事第十六庭  法  官  吳俊龍
以上正本證明與原本無異。
如不服本判決，應於判決送達後10日內，向本院提出上訴狀。
                                    書記官  高菁菁
中    華    民    國    97    年    10    月    31    日
附錄本案論罪科刑法條：
中華民國刑法第277條
傷害人之身體或健康者，處3 年以下有期徒刑、拘役或1 千元以
下罰金。
犯前項之罪因而致人於死者，處無期徒刑或7 年以上有期徒刑；
致重傷者，處3 年以上10年以下有期徒刑。


司法院資訊處製作；財團法人民間司法改革基金會備份。
